【裁判字號】    92,易,428
【裁判日期】    920730
【裁判案由】    賭博
【裁判全文】
臺灣桃園地方法院刑事判決                          九十二年度易字第四二八號
    公  訴  人  臺灣桃園地方法院檢察署檢察官
    被      告  丁○○
                壬○○
    右    二人
    選任辯護人  徐原本律師
    被      告  卯○○
                庚○○
                丑○○
                乙○○
                丙○○
                辛○○
                己○○
                戊○○
                甲○○
                寅○○
                癸○○
右列被告等因賭博案件，經檢察官提起公訴（九十一年度偵字第一九八八七號、九十
二年度偵字第二三九五號），本院判決如左：
    主  文
丁○○、壬○○、卯○○、庚○○、丑○○共同以賭博為常業，丁○○累犯，處有期
徒刑陸月，壬○○、卯○○、庚○○、丑○○，各處有期徒刑月，如易科罰金，均
以佰元折算壹日。扣案之電動賭博機具雙魚座七ＰＫ（含ＩＣ板）伍拾肆台、賓果
餐廳十人座機臺（含ＩＣ板）壹台、賓果行星八人座機臺（含ＩＣ板）壹台、開分鑰
匙肆支、會員名冊壹紙、中獎統計表肆紙及賭資新台幣萬仟元，均沒收之。
乙○○、丙○○、辛○○、己○○、戊○○、甲○○、寅○○、癸○○，在公眾得出
入之場所賭博財物，各處罰金壹仟元，如易服勞役，均以佰元折算壹日。扣案之電
動賭博機具雙魚座七ＰＫ（含ＩＣ板）伍拾肆台、賓果餐廳十人座機臺（含ＩＣ板）
壹台、賓果行星八人座機臺（含ＩＣ板）壹台及賭資新台幣萬仟元，均沒收之。
    事  實
一、丁○○前曾因賭博案件，經臺灣板橋地方法院於民國八十七年七月二十三日以八
    十七年度易字第二四六五號判決判處有期徒刑五月，於八十七年十一月三日確定
    ，並於八十七年十二月十日易科罰金執行完畢，仍不知悔改。
二、丁○○基於常業賭博之犯意，自九十一年九月二十四日起，在桃園縣龜山鄉○○○路三十號之三公眾得出入之場所，經營「華邦電子遊戲場」，並在前開公眾得
    出入之場所內，以所設置之雙魚座七ＰＫ機臺、賓果行星八人座機臺及賓果餐廳
    十人座機臺等電動賭博機具，與不特定賭客賭博財物，並先後以每月新台幣（下
    同）三萬元或二萬五千元不等之薪資，僱用具有犯意聯絡之壬○○（自九十一年
    九月下旬起擔任現場經理）、卯○○（自九十一年十一月一日起擔任開分員）、
    庚○○（自九十一年九月下旬起擔任開分員）、丑○○（自九十一年十月上旬起
    擔任開分員），由壬○○擔任現場經理之工作，卯○○、庚○○、丑○○等人負
    責收費、開洗分等工作。渠等賭博之方式係採開分方式，由賭客至少拿一千元現
    金交予該店開分人員後，由渠等以一比一之方式為賭客開一千分，再由賭客與前
    揭電動機臺押注、對賭，雙魚座七ＰＫ機臺如出現特定撲克牌圖樣、賓果機臺如
    出現選擇之號碼球連線時，即可得下注分數不等倍數之分數，反之下注分數則被
    機臺吸收，賭客不續玩時，可請開分人員洗分，於確認機臺上之剩餘分數後，賭
    客可向店家兌換與積分相同之現金，而以前開方式賭博，並均恃此維生。賭客乙○○、丙○○、辛○○、己○○、戊○○、甲○○、寅○○、癸○○等八人，基
    於賭博之犯意，均於九十一年十一月一日某時許起，在該店內以前開電動賭博機
    具與丁○○等五名該店員工賭博財物，嗣經喬裝警員子○○於同日下午一時二十
    五分許，前往該店把玩電動賭博機具雙魚座七ＰＫ機臺，經其交付二千元現金予
    店家，表示欲把玩二台機臺，並由丑○○開分後，子○○即開始把玩機臺，待把
    玩機台贏得累計分數一萬三千分後，即向丑○○要求洗分，經丑○○計算分數後
    ，將分數告知壬○○，並由壬○○將現金一萬三千元裝在預先準備之空香菸盒內
    ，放在該店門外之垃圾桶上，子○○隨後將前開裝有現金一萬三千元之香菸盒拿
    起查看無誤後，即表明身分而查獲，並扣得電動賭博機具雙魚座七ＰＫ機臺（含
    ＩＣ板）五十四台、賓果行星八人座機臺（含ＩＣ板）一台、賓果餐廳十人座機
    臺（含ＩＣ板）一台、開分鑰匙四支、會員名冊一紙、中獎統計表四紙及賭資新
    台幣三萬三千等物，而悉上情。
二、案經桃園縣警察局龜山分局報請臺灣桃園地方法院檢察署檢察官偵查起訴。
      理  由
一、訊據被告丁○○固坦承在桃園縣龜山鄉○○○路三十號之三開設經營「華邦電子
    遊戲場」，確為實際負責人，並僱用壬○○為現場負責人，僱用卯○○、庚○○
    、丑○○為開分員在上開電子遊戲場負責開分、洗分、倒茶水等工作，及在上址
    之公眾得出入場所，擺設如事實欄所載之電動賭博機臺等情不諱，惟矢口否認涉
    有常業賭博犯行，辯稱：「華邦電子遊戲場」係合法經營之遊戲場，客人繳一千
    元後隨便開幾分，玩到不想玩就自行離開，店內絕不可兌換現金云云。訊據被告
    壬○○、卯○○、庚○○、丑○○、乙○○、丙○○、辛○○、己○○、戊○○
    、甲○○、寅○○、癸○○等人，亦均矢口否認涉有右揭賭博犯行，辯稱：店內
    的基本消費是一千元開分，按鍵就得分，用來純娛樂，不能兌換任何物品及現金
    云云。經查：
（一）被告丁○○為「華邦電子遊戲場」之實際負責人，業據其於偵查中及本院審理
      中供明在卷，核與被告壬○○、卯○○、庚○○、丑○○之供述相符，並有桃
      園縣政府營利事業登記證一紙、營業讓渡契約書一紙附卷及上開電動賭博機具
      共五十六台（含ＩＣ板共七十四片）扣案可資佐證。又被告乙○○、丙○○、
      辛○○、己○○、戊○○、甲○○、寅○○、癸○○等人均係由店內把玩電動
      賭博機具時為警當場查獲之情，業據渠等自陳不諱，並據查獲之警員子○○於
      本院調查中證述在卷，復有桃園縣警察局督察室維新小組查獲案件移辦單一份
      、會員名冊一紙、機臺維修紀錄表一份、前開電動賭博機臺照片影本二十六幀
      及現場照片二十七幀附卷可憑。又「華邦電子遊戲場」內擺設上揭電動賭博機
      具係供不特定賭客把玩，並容許不特定賭客自由進出一情，為被告丁○○所自
      承不諱，顯見該址確為公眾均得出入之場所，且截至查獲之際均有對外營業。
      均首堪認定。
（二）右揭經查獲之犯罪事實，業經證人即喬裝員警子○○於本院調查中證稱：其於
      查獲當天先喬裝客人進入該店把玩機臺，在進入該店前，該店有檢查證件，檢
      查完後才可以入店消費，其是把玩雙魚座七ＰＫ機臺，待贏得機臺分數時，其
      便要求被告丑○○為其洗分，丑○○即通知被告壬○○，被告壬○○遂將現金
      裝在香菸盒內，放在店外的黃色垃圾桶上，其再去拿錢等語明確，核與其在偵
      查中之證述內容及其在偵查中自行提出之職務報告所載內容相符，且自卷附攝
      有證人子○○所指之垃圾桶、裝有現金之香菸盒之照片中明顯可見香菸盒內確
      實放有新版千元鈔票（該鈔票係折疊放置在香菸盒內），此有前開照片二幀附
      卷可稽（參本院卷），顯見證人子○○前開證述情節非虛，尚足採信，由此益
      徵該店確有與賭客兌換金錢，惟兌換行為則改由將現金裝在香菸盒內放置在店
      外垃圾桶上等處，另賭客自行拿取之方式進行，以掩人耳目，逃避罪責，至為
      灼然。至證人子○○固於本院調查中曾為「丑○○就通知現場負責人即在庭第
      二位被告—按即壬○○—，我便走在他後面，壬○○帶我去廁所，他先進入廁
      所出來後，我再跟著進入廁所，被告壬○○將現金直接放在廁所內的洗手台上
      ，我則直接拿錢」云云，惟證人子○○於庭訊中做出上開證述後，察覺有誤，
      遂立即更正為前開「將錢置於香菸盒內，放在店外黃色垃圾桶上由其自取」之
      證述，並經本院為前開足以採信為本案有罪認定之依據，業如前述。審酌證人
      子○○於本院調查中之證述，既與其在偵查中所提職務報告所載內容相符，故
      應以證人子○○於本院調查中更正後之證述內容為實，縱其前開證述有錯誤之
      處，諒係其多次喬裝賭客進入桃園縣警察局轄區內其他相類營業之電子遊戲場
      內查緝取締，致各次查緝經驗有所混淆所致，於本院於論罪科刑時之認定並無
      影響，附此敘明。
（三）「華邦電子遊戲場」內擺設上揭電動賭博機具之把玩方式，顯與一般益智型或
      須技巧之電動遊戲機不同：
  １、按以公告查禁之電動賭博機具賭博財物，即屬賭博行為，縱在合法登記之場所
      ，以合法之機具從事射倖性之金錢財物輸贏行為，亦屬賭博行為。同案被告高
      啟彰（由檢察官另行偵處）所經營之「華邦電子遊戲場」雖依規定辦理營利事
      業登記證，有經桃園縣政府核准該遊戲場經營之營利事業登記證乙紙附卷可稽
      ，惟此僅係主管機關核准其為娛樂性電玩之經營，況該遊戲場之營業級別為「
      限制級」，倘被告丁○○等人以之作為賭博性之經營，以合法之形式掩護非法
      ，仍應受賭博罪之處罰，合先敘明。
  ２、參以該店擺放之電動賭博機具中有五十四台為雙魚座７ＰＫ、一台為賓果行星
      八人座機臺、一台為賓果餐廳十人作機臺，其中，雙魚座７ＰＫ機臺之玩法係
      每次可押注二十分至八十分間，如出現相同點數之撲克牌二張二對（two
      pairs）、三張（俗稱三條）、二張及三張（full house）、四張（俗稱鐵枝
      ）、或同花色之牌五張（俗稱同花）、或依序出現不同花色或同花色之牌五張
      （俗稱順子、小柳、大柳）等圖樣，即可得押注分數不等倍數之分數；賓果行
      星八人座機臺之玩法則係客人按鈕下注後，如有三個球呈一排就得分，分數累
      計有十六分、三十二分、六十四分或加倍為一百二十八分、二百五十六分等，
      數字愈高，分數愈多等情，業據在場把玩之客人即被告乙○○、丙○○、己○○、戊○○、寅○○、癸○○、甲○○等人分於警詢及本院審理中陳明在案，
      被告丁○○、壬○○、卯○○、庚○○、丑○○等人對此亦不否認。究此玩法
      ，完全係隨機按扭或選擇號碼或馬匹、數字後，藉店內事先設定之機率決定輸
      贏，無須特殊技術及技巧，純係由賭客隨機地按下按鈕後，藉不特定機率決定
      輸贏，玩法單調、呆版，具高度射倖性，顯與具有聲光、動作、影音效果，需
      動腦靈活操縱，可刺激感官之益智娛樂電子遊戲機有別，若長期把玩而無誘因
      ，勢必平淡乏味，無法令玩者駐足忘歸，是依經驗法則，被告等冀以玩法單調
      、花費昂貴之機具謀獲利潤，倘無以兌換金錢為誘因，則進入店內把玩之人，
      焉有天生性喜冶遊、浪費財產而流連此處之理。再依常理判斷，客人所付之一
      千元既僅得為把玩一定分數之代價，必也因其得就機臺累積之分數，向經營者
      兌換足以使其感覺付費把玩機臺有所代價之財物，始足引發其把玩機臺之興緻
      ，則賭客至「華邦電子遊戲場」把玩前開機台，其輸嬴之決定，於賭客押注後
      ，純靠運氣，不須技巧，具射倖性，顯與一般益智型或須技巧之電動遊戲機把
      玩方式不同，於法律上自不得為相同之評價。從而，該店確有以擺設電動賭博
      機具，供賭客把玩，並藉此兌換金錢為營業之情無訛。
  ３、被告丁○○、壬○○、卯○○、庚○○、丑○○於警訊及本院調查中均辯稱：
      客人進場就收一千元，開分隨便客人開，玩到不想玩為止，不可以兌換獎品、
      積分卷，不可以留到下次玩云云。而衡諸常理，若規定消費一千元，不論開幾
      分任意把玩，在此情況下，分數已不具有任何意義，只要把機台之分數任由賭
      客調整即可，根本就不用另外增加支出僱請開分員。再者，若是一千元玩到底
      ，不論消費之天數，而店家更無限量提供三餐、飲料、香菸，豈非入不敷出。
      足見被告等人上開所辯，顯與常理有違，實難採信。
  ４、又該店另僱請一名不詳姓名年籍之成年男子在門口過濾賭客之身分，以逃避警
      方人員查緝乙節，亦據證人子○○於本院調查中證述屬實，足見「華邦電子遊
      戲場」確有僱請不詳姓名年籍之成年人在大門口過濾客人身分，顯與一般合法
      正當之娛樂性電子遊戲場之經營模式有違。
（四）綜上所述，被告丁○○、壬○○、卯○○、庚○○、丑○○、乙○○、丙○○
      、辛○○、己○○、戊○○、甲○○、寅○○、癸○○等人前開所辯，要屬事
      後飾卸之詞，均不足採。是本件事證明確，被告丁○○、壬○○、卯○○、庚○○、丑○○、乙○○、丙○○、辛○○、己○○、戊○○、甲○○、寅○○
      、癸○○等人所涉前開犯行，均堪認定，均應依法論科。
二、按刑法上所謂常業犯，指反覆以同種類行為為目的之社會活動之職業性犯罪而言
    ，至於犯罪所得之多寡，是否恃此犯罪為唯一之謀生職業，則非所問，縱令兼有
    其他職業，仍無礙於該常業犯罪之成立（最高法院八十五年臺上字第五一０號判
    例意旨參照），查扣案電動賭博機具雙魚座七ＰＫ（含ＩＣ板）五十四台、賓果
    行果八人座機臺（含ＩＣ板）一台及賓果餐廳十人座機臺（含ＩＣ板）一台，於
    本件查獲斯時均有插電營業，故該店營業收入自屬可觀，且被告丁○○自九十一
    年九月間即開始經營賭客於把玩前開機台後，持贏得之積分兌換現金之賭博行為
    ，被告壬○○、卯○○、庚○○、丑○○等人均受僱在上址店內擔任員工與人賭
    博財物，渠等自均係賴此維生，以之為常業。是核被告丁○○、壬○○、卯○○
    、庚○○、丑○○所為，係犯刑法第二百六十七條之常業賭博罪；被告乙○○、
    丙○○、辛○○、己○○、戊○○、甲○○、寅○○、癸○○等人所為，均係犯
    同法第二百六十六條第一項前段之賭博罪。被告丁○○、壬○○、卯○○、庚○○、丑○○等人間，就上開常業賭博之犯行，均有犯意之聯絡及行為之分擔，為
    共同正犯。另被告丁○○前曾因賭博案件，經臺灣板橋地方法院於八十七年七月
    二十三日以八十七年度易字第二四六五號判決判處有期徒刑五月，於八十七年十
    一月三日確定，並於八十七年十二月十日易科罰金執行完畢等情，有臺灣桃園地
    方法院檢察署刑案資料查註紀錄表及臺灣高等法院被告全國前案紀錄表各乙份在
    卷可稽，其於受有期徒刑執行完畢後，五年內再犯本件有期徒刑以上之罪者，為
    累犯，應依刑法第四十七條規定，加重其刑。爰分別審酌被告丁○○、壬○○、
    卯○○、庚○○、丑○○等人犯罪之動機、目的、素行、手段、該店因經營電動
    賭博機具所得之利益；被告即賭客乙○○、丙○○、辛○○、己○○、戊○○、
    甲○○、寅○○、癸○○等人，多為一時興致而賭玩，及被告十三人犯罪後之態
    度等一切情狀，分別量處如主文所示之刑，並就被告丁○○、壬○○、卯○○、
    庚○○、丑○○等人所宣告有期徒刑部分，諭知易科罰金之折算標準，及就被告
    乙○○、丙○○、辛○○、己○○、戊○○、甲○○、寅○○、癸○○等人所處
    罰金部分，諭知易服勞役之折算標準，以示懲儆。
三、扣案如事實欄所載之電動賭博機具雙魚座七ＰＫ（含ＩＣ板）五十四台、賓果行
    星八人座機臺（含ＩＣ板）一台及賓果餐廳十人座機臺（含ＩＣ板）一台，於警
    方查獲斯時有插電營業，均為當場賭博之器具，及扣案賭資三萬三千元，係屬被
    告丁○○所有供（或預備供）賭博所用之賭資無誤，性質上屬在兌換籌碼處之財
    物，均應依刑法第二百六十六條第二項規定宣告沒收。另扣案之會員名冊一紙、
    中獎統計表四紙、開分鑰匙四支等物，均為被告丁○○所有，供本件犯罪所用（
    或預備）之物，業據被告丁○○於本院審理中供承在卷，爰依刑法第三十八條第
    一項第二款予以宣告沒收。
據上論斷，應依刑事訴訟法第二百九十九條第一項前段，刑法第二十八條、第二百六
十六條第一項前段、第二項、第二百六十七條、第四十七條、第四十一條第一項前段
、第四十二條第二項、第三十八條第一項第二款，罰金罰鍰提高標準條例第一條前段
、第二條，判決如主文。
本案經檢察官蔡孟利、何嘉仁到庭執行職務。
中      華      民      國      九十二    年      七      月    三十    日
                                臺灣桃園地方法院刑事第一庭
                                審判長法  官  吳  爭  奇
                                      法  官  潘  政  宏
                                      法  官  胡  芷  瑜
右正本證明與原本無異。
如不服本判決，應於送達後十日內，向本院提出上訴狀。
                                      書記官  劉  晨  輝
中      華      民      國      九十二    年      八      月    十四    日
附論罪科刑依據之法條：
刑法第二百六十六條
在公共場所或公眾得出入之場所賭博財物者，處一千元以下罰金，但以供人暫時娛樂
之物為賭博者，不在此限。
當場賭博之器具與在賭檯或兌換籌碼處之財物，不問屬於犯人與否，沒收之。
刑法第二百六十七條 (常業賭博罪)
以賭博為常業者，處二年以下有期徒刑，得併科一千元以下罰金。


司法院資訊處製作；財團法人民間司法改革基金會備份。
